臺灣板橋地方法院刑事判決　　　　　　　 96年度訴字第173號
公　訴　人　臺灣板橋地方法院檢察署檢察官
被　　　告　甲○○
上列被告因違反毒品危害防制條例案件，經檢察官提起公訴（九
十五年度毒偵字第八一七二號），被告於準備程序中對被訴之事
實為有罪陳述，本院合議庭裁定由受命法官獨任行簡式審判程序
，並判決如下：
    主  文
甲○○施用第一級毒品，處有期徒刑壹年。
    事  實
一、甲○○前有違反肅清煙毒條例之犯罪科刑紀錄，執行完畢已
    逾五年，又於民國八十七年間因施用毒品案件，經臺灣板橋
    地方法院檢察署檢察官聲請本院以八十七年度毒聲字第三三
    一號裁定，送勒戒處所觀察、勒戒，認無繼續施用毒品之傾
    向，經同署檢察官於八十七年七月八日以八十七年度偵字第
    一二六四四號為不起訴處分確定；復於八十八年間因施用毒
    品案件，經同署檢察官聲請本院以八十八年度毒聲字第三一
    四號裁定，送勒戒處所觀察、勒戒，認無繼續施用毒品之傾
    向，經同署檢察官於八十八年二月九日以八十八年度偵字第
    一五九三號、第二五一一號為不起訴處分確定；再於八十八
    年間復因施用毒品案件，經同署檢察官聲請本院於八十八年
    四月十三日以八十八年度毒聲字第二三八六號裁定令入戒治
    處所施以強制戒治一年確定，嗣強制戒治滿三月，其成效經
    評定為合格，無繼續戒治之必要，經本院以八十八年度毒聲
    字第六二三五號裁定停止戒治，所餘戒治期間付保護管束，
    至八十九年四月十二日保護管束期滿未經撤銷，視為強制戒
    治執行完畢；甲○○並因上揭第三次違反毒品危害防制條例
    及竊盜等案件，經本院於八十八年七月八日以八十八年度訴
    字第九六三號判處有期徒刑八月、四月，應執行有期徒刑十
    月確定，又於八十八年間因搶奪、偽造文書等案件，經本院
    以八十八年度訴字第四八八號判處有期徒刑二年六月、八月
    ，應執行有期徒刑三年確定；上述二案嗣經本院以八十九年
    度聲字第二號裁定應執行有期徒刑四年，於九十一年十二月
    十日縮短刑期假釋出監，後經撤銷假釋，應執行殘刑十月五
    日。另於九十二年間因搶奪案件，經本院以九十二年度訴字
    第二二０二號判處有期徒刑一年十月確定；又於九十二年四
    月十四日起至同年五月二十一日間因施用毒品案件，經同署
    檢察官聲請本院於九十二年五月二十一日以九十二年度毒聲
    字第一六四九號裁定令入戒治處所施以強制戒治一年確定，
    於九十三年一月九日因毒品危害防制條例修正而停止戒治，
    改執行後述之有期徒刑；上開施用毒品之刑案部分，經本院
    於九十二年六月三十日以九十二年度訴字第一四七四號判處
    有期徒刑十月，於同年七月二十八日判決確定，嗣經本院就
    上述二案以九十三年度聲字第三五號裁定應執行有期徒刑二
    年六月，並接續上開殘刑之執行，於九十五年九月二十九日
    縮短刑期假釋出監，至九十六年二月十二日縮刑假釋期滿（
    於本案不構成累犯）
二、詎甲○○不知悔改，明知海洛因係毒品危害防制條例所規定
    之第一級毒品，不得非法持有、施用，竟於上開強制戒治執
    行完畢釋放後五年內再犯施用第一級毒品之罪後，另基於施
    用第一級毒品海洛因之犯意，於九十五年十月十六日晚上八
    時許（起訴書略載同月十六日晚間十一時二十五分許為警查
    獲採尿前二十六小時內某時），在臺北縣三重市○○○路八
    十九巷十九號住處，以將毒品海洛因摻入香菸內再點火吸聞
    之方式，非法施用第一級毒品海洛因一次。嗣於九十五年十
    月十六日晚間十一時二十五分許，在臺北縣三重市○○路○
    段一四七號為警查獲，再經警採集甲○○之尿液送驗，結果
    呈毒品海洛因代謝物鴉片類（嗎啡）陽性反應，始悉上情。
三、案經臺北縣政府警察局三重分局報請臺灣板橋地方法院檢察
    署檢察官偵查起訴。
    理  由
一、訊據被告甲○○對於上揭時地，施用第一級毒品海洛因之犯
    罪事實，於偵查、本院審理中坦承不諱。又被告經警查獲所
    採集尿液經送鑑定，亦呈海洛因代謝物鴉片類（嗎啡）陽性
    反應，有臺灣檢驗科技股份有限公司九十五年十一月三日（
    檢體編號0000000000－0號）濫用藥物尿液檢驗
    報告、姓名代碼對照表各一紙在卷可稽。又被告前於八十七
    年間因施用毒品案件，經臺灣板橋地方法院檢察署檢察官聲
    請本院以八十七年度毒聲字第三三一號裁定，送勒戒處所觀
    察、勒戒，認無繼續施用毒品之傾向，經同署檢察官於八十
    七年七月八日以八十七年度偵字第一二六四四號為不起訴處
    分確定；復於八十八年間因施用毒品案件，經同署檢察官聲
    請本院以八十八年度毒聲字第三一四號裁定，送勒戒處所觀
    察、勒戒，認無無繼續施用毒品傾向，經同署檢察官於八十
    八年二月九日以八十八年度偵字第一五九三號、第二五一一
    號為不起訴處分確定；再於八十八年間復因施用毒品案件，
    經同署檢察官聲請本院於八十八年四月十三日以八十八年度
    毒聲字第二三八六號裁定令入戒治處所施以強制戒治一年確
    定，嗣強制戒治滿三月，其成效經評定為合格，無繼續戒治
    之必要，經本院以八十八年度毒聲字第六二三五號裁定停止
    戒治，所餘戒治期間付保護管束，至八十九年四月十二日保
    護管束期滿未經撤銷，視為強制戒治執行完畢；甲○○並因
    上揭第三次違反毒品危害防制條例及竊盜等案件，經本院於
    八十八年七月八日以八十八年度訴字第九六三號判處有期徒
    刑八月、四月，應執行有期徒刑十月確定，又於八十八年間
    因搶奪、偽造文書等案件，經本院以八十八年度訴字第四八
    八號判處有期徒刑二年六月、八月，應執行有期徒刑三年確
    定；上述二案嗣經本院以八十九年度聲字第二號裁定應執行
    有期徒刑四年，於九十一年十二月十日縮短刑期假釋出監，
    後經撤銷假釋，應執行殘刑十月五日，另於九十二年間因搶
    奪案件，經本院以九十二年度訴字第二二０二號判處有期徒
    刑一年十月確定；又於九十二年四月十四日起至同年五月二
    十一日間因施用毒品案件，經同署檢察官聲請本院於九十二
    年五月二十一日以九十二年度毒聲字第一六四九號裁定令入
    戒治處所施以強制戒治一年確定，於九十三年一月九日因毒
    品危害防制條例修正而停止戒治，改執行後述之有期徒刑；
    上開刑案部分，經本院於九十二年六月三十日以九十二年度
    訴字第一四七四號判處有期徒刑十月，於同年七月二十八日
    判決確定，嗣經本院以九十三年度聲字第三五號裁定應執行
    有期徒刑二年六月，並連同上開殘刑，接續執行，於九十五
    年九月二十九日縮短刑期假釋出監等情，此有臺灣高等法院
    被告前案紀錄表一份附卷可憑，足徵被告係強制戒治執行完
    畢釋放後五年內再犯施用第一級毒品之罪而又再犯本罪。本
    案事證明確，被告犯行洵堪認定，應依法論科。
二、按海洛因係毒品危害防制條例第二條第二項第一款所明定之
    第一級毒品，不得非法持有、施用。核被告所為，係犯毒品
    危害防制條例第十條第一項之施用第一級毒品海洛因罪。其
    施用第一級毒品海洛因前持有海洛因之低度行為，應為施用
    海洛因之高度行為所吸收，不另論罪。至被告前因違反毒品
    危害防制條例、竊盜等案件，經本院以八十八年度訴字第九
    六三號判處有期徒刑八月、四月，應執行有期徒刑十月確定
    ，又於八十八年間因搶奪、偽造文書等案件，經本院以八十
    八年度訴字第四八八號判處有期徒刑二年六月、八月，應執
    行有期徒刑三年確定；上述二案經本院以八十九年度聲字第
    二號裁定應執行有期徒刑四年，於九十一年十二月十日縮短
    刑期假釋出監，後經撤銷假釋，應執行殘刑十月五日；其另
    於九十二年間因搶奪案件，經本院以九十二年度訴字第二二
    ０二號判處有期徒刑一年十月確定；又於九十二年間因施用
    毒品案件，經本院以九十二年度訴字第一四七四號判處有期
    徒刑十月，於同年七月二十八日判決確定，嗣經本院以九十
    三年度聲字第三五號裁定應執行有期徒刑二年六月，並接續
    上開殘刑之執行，於九十五年九月二十九日縮短刑期假釋出
    監，至九十六年二月十二日始縮刑假釋期滿，此觀之卷附臺
    灣高等法院被告前案紀錄表至明，是被告於本案尚不構成累
    犯，公訴意旨認被告構成累犯一節，容或誤會，併予敘明。
    爰審酌被告前有如事實攔所載之多次犯罪科刑紀錄，素行不
    佳，其犯罪之動機、目的、手段，施用毒品犯罪戕害一己身
    心健康，其於觀察、勒戒及強制戒治執行完畢後猶再施用毒
    品，顯見其未戒除施用毒品之惡習，及其犯後坦承犯行之態
    度等一切情狀，量處如主文所示之刑，以資儆懲。
據上論斷，應依刑事訴訟法第二百七十三條之一第一項、第二百
九十九條第一項前段，毒品危害防制條例第十條第一項，判決如
主文。
本案經檢察官黃怡華到庭執行職務。
中　　華　　民　　國　　96　　年　　2 　　月　　6 　　日
                  刑事第十六庭  法　官  楊 志 雄
以上正本證明與原本無異。
如不服本判決應於送達後十日內向本院提出上訴狀。
                                書記官  陳 春 銘
中　　華　　民　　國　　96　　年　　2 　　月　　7 　　日
附錄本案論罪科刑法條全文：
毒品危害防制條例第十條
施用第一級毒品者，處六月以上五年以下有期徒刑。
施用第二級毒品者，處三年以下有期徒刑。
